ACORDAO-COMPLETO-2373939

ACÓRDÃO DE RELAÇÃO

ACÓRDÃO DE RELAÇÃO 10925/2019 ATA 35/2019 - PRIMEIRA CÂMARA

Acórdão 10925/2019-TCU-Primeira Câmara
Os Ministros do Tribunal de Contas da União ACORDAM, por unanimidade, com fundamento no art. 71, inciso III, da Constituição Federal/1988, c/c os arts. 1º, inciso V, e 39, inciso I, da Lei 8.443/1992, c/c os arts. 1º, inciso VIII, 17, inciso II, 143, inciso II, 259, inciso I, e 260, § 5º, do Regimento Interno do TCU, de acordo com os pareceres emitidos nos autos, em:
considerar prejudicado, por perda de objeto, o exame dos atos de admissão de Jucara Teixeira Ferreira, Isabel Cristina Lima da Silva Guimaraes, Ivana Glicia Cavalcanti de Castro Novais, Joao Carlos Pereira Neto, Lucia Helena Siqueira de Araujo, Juarez Barbosa Monteiro, Monica de Oliveira Souto dos Santos, Karen Suliano de Freitas, Monica da Frota Azevedo, Jose Luiz Viana da Silva, Jaqueline Silvestre Lage, Josiane dos Santos Silva, Ivanise Andrade da Silva Santana, Moacyr Lavra Ribeiro, Jorge Luiz Oliveira da Silva, Jose Rogerio Pavao, Jayne Almeida da Trindade, Jose Anselmo Pimenta Lofego Filho e Josania Oliveira Costa; e
excluir por duplicidade o ato de Admissão de Joana Darc Dias Reis.
1. Processo TC-Processo 028.920/2019-8 (ATOS DE ADMISSÃO) 
	1.1. Interessados: Isabel Cristina Lima da Silva Guimaraes (XXX.353.827-XX) ; Ivana Glicia Cavalcanti de Castro Novais (XXX.940.303-XX) ; Ivanise Andrade da Silva Santana (XXX.182.707-XX) ; Jaqueline Silvestre Lage (XXX.325.477-XX) ; Jayne Almeida da Trindade (XXX.797.917-XX) ; Joana Darc Dias Reis (XXX.778.817-XX) ; Joao Carlos Pereira Neto (XXX.769.397-XX) ; Jorge Luiz Oliveira da Silva (XXX.154.487-XX) ; Josania Oliveira Costa (XXX.100.717-XX) ; Jose Anselmo Pimenta Lofego Filho (XXX.495.487-XX) ; Jose Luiz Viana da Silva (XXX.726.207-XX) ; Jose Rogerio Pavao (XXX.735.807-XX) ; Josiane dos Santos Silva (XXX.328.967-XX) ; Juarez Barbosa Monteiro (XXX.761.807-XX) ; Jucara Teixeira Ferreira (XXX.367.757-XX) ; Karen Suliano de Freitas (XXX.933.657-XX) ; Lucia Helena Siqueira de Araujo (XXX.297.737-XX) ; Moacyr Lavra Ribeiro (XXX.951.387-XX) ; Monica da Frota Azevedo (XXX.506.207-XX) ; Monica de Oliveira Souto dos Santos (XXX.995.287-XX) .
	1.2. Órgão: Ministério da Saúde (vinculador) .
	1.3. Relator: Ministro Vital do Rêgo.
	1.4. Representante do Ministério Público: Procurador Sergio Ricardo Costa Caribé.
	1.5. Unidade Técnica: Secretaria de Fiscalização de Pessoal (Sefip) .
	1.6. Representação legal: não há.
	1.7. Determinações/Recomendações/Orientações: não há.

Primeira Câmara

Ministério da Saúde (vinculador).

Isabel Cristina Lima da Silva Guimaraes (XXX.353.827-XX); Ivana Glicia Cavalcanti de Castro Novais (XXX.940.303-XX); Ivanise Andrade da Silva Santana (XXX.182.707-XX); Jaqueline Silvestre Lage (XXX.325.477-XX); Jayne Almeida da Trindade (XXX.797.917-XX); Joana Darc Dias Reis (XXX.778.817-XX); Joao Carlos Pereira Neto (XXX.769.397-XX); Jorge Luiz Oliveira da Silva (XXX.154.487-XX); Josania Oliveira Costa (XXX.100.717-XX); Jose Anselmo Pimenta Lofego Filho (XXX.495.487-XX); Jose Luiz Viana da Silva (XXX.726.207-XX); Jose Rogerio Pavao (XXX.735.807-XX); Josiane dos Santos Silva (XXX.328.967-XX); Juarez Barbosa Monteiro (XXX.761.807-XX); Jucara Teixeira Ferreira (XXX.367.757-XX); Karen Suliano de Freitas (XXX.933.657-XX); Lucia Helena Siqueira de Araujo (XXX.297.737-XX); Moacyr Lavra Ribeiro (XXX.951.387-XX); Monica da Frota Azevedo (XXX.506.207-XX); Monica de Oliveira Souto dos Santos (XXX.995.287-XX).

VITAL DO RÊGO

não há.

Procurador Sergio Ricardo Costa Caribé.

ATOS DE ADMISSÃO (ADS)

Secretaria de Fiscalização de Pessoal (Sefip).